---
title: "Лабораторна робота №2 — Створення проєкту у стилі literate programming"
author: "Буханцев Максим"
output:
  html_document:
    df_print: paged
---

## Математична формула у LaTeX

У цьому пункті наведено приклад математичної моделі, оформленої мовою LaTeX.

Формула квадратичної функції має вигляд:

$$
y(x) = b_0 + b_1 x + b_2 x^2
$$

Ця формула буде використана для подальшої генерації даних.

## Генерація даних у R

У цьому пункті ми генеруємо значення змінних *x* та *y* відповідно до квадратичної моделі, визначеної у попередньому пункті.

```{r}
# Задаємо параметри функції
b0 <- 2
b1 <- 3
b2 <- 1.57

# Задаємо діапазон x
x <- seq(-1, 1, 0.1)

# Обчислення y(x)
y <- b0 + b1 * x + b2 * x^2

# Формуємо таблицю
df <- data.frame(x = x, y = y)

df


```

``` markdown
## Побудова графіка функції

Нижче наведено графік функції \( y(x) = b_0 + b_1 x + b_2 x^2 \), побудований за згенерованими даними.
```

```{r}
plot(
  x, y,
  type = "l",
  col = "red",
  main = "Графік функції y(x)",
  xlab = "x",
  ylab = "y"
)

points(x, y, col = "blue")
```

## Експорт таблиці у CSV

У даному пункті ми збережемо створену таблицю `df` у форматі CSV за допомогою пакету **rio**.

```{r}
# Якщо пакет не встановлено:
# install.packages("rio")

library(rio)

# Створюємо папку data, якщо вона ще не існує
if(!dir.exists("data")) dir.create("data")

# Експортуємо таблицю у файл data.csv
export(df, "data/data.csv")

"Файл успішно збережено як data/data.csv"
```

# ✅ **Імпорт таблиці назад у R + таблиця kable**

``` markdown
Імпорт CSV-файлу та відображення таблиці

Тепер імпортуємо файл `data.csv` назад у R та виведемо його у вигляді акуратної таблиці.
```

```{r}
library(rio)
library(knitr)

# Імпорт даних
df_new <- import("data/data.csv")

# Відображення таблиці
kable(
  head(df_new),
  caption = "Таблиця 1 — Фрагмент імпортованих даних"
)
```

# ✅ Побудови графіка засобами пакету ggplot2

Готовый блок:

``` markdown
Побудова графіка засобами ggplot2
```

У цьому пункті наведено приклад побудови графіка функції за допомогою пакету **ggplot2**.

```{r}
# Якщо пакет ще не встановлено:
# install.packages("ggplot2")

library(ggplot2)

ggplot(df, aes(x, y)) +
  geom_line(color = "red", linewidth = 1.2) +
  geom_point(color = "blue", size = 2) +
  ggtitle("Графік y(x), побудований за допомогою ggplot2") +
  theme_minimal()
```
